Config:
 hfst:
  Gen: ../../../src/generator-gt-norm.hfst
  Morph: ../../../src/analyser-gt-norm.hfst
 xerox:
  Gen: ../../../src/generator-gt-norm.xfst
  Morph: ../../../src/analyser-gt-norm.xfst
  App: lookup

Tests:

  Verb - mâto - cry : # Ordinary AI verb - Wolvengrey p. 396; Fut+Def from Okimāsis p. 36

     mâtow+V+AI+Ind+Prs+1Sg: nimâton
     mâtow+V+AI+Ind+Prs+2Sg: kimâton
     mâtow+V+AI+Ind+Prs+3Sg: mâtow
     mâtow+V+AI+Ind+Prs+4Sg/Pl: mâtoyiwa
     mâtow+V+AI+Ind+Prs+1Pl: nimâtonân
     mâtow+V+AI+Ind+Prs+12Pl: [kimâtonaw, kimâtonânaw]
     mâtow+V+AI+Ind+Prs+2Pl: kimâtonâwâw
     mâtow+V+AI+Ind+Prs+3Pl: mâtowak

     mâtow+V+AI+Ind+Prt+1Sg: [nikî-mâton, nikîmâton]
     mâtow+V+AI+Ind+Prt+2Sg: [kikî-mâton, kikîmâton]
     mâtow+V+AI+Ind+Prt+3Sg: [kî-mâtow, kîmâtow]
     mâtow+V+AI+Ind+Prt+4Sg/Pl: [kî-mâtoyiwa, kîmâtoyiwa]
     mâtow+V+AI+Ind+Prt+1Pl: [nikî-mâtonân, nikîmâtonân]
     mâtow+V+AI+Ind+Prt+12Pl: [kikî-mâtonaw, kikîmâtonaw, kikî-mâtonânaw, kikîmâtonânaw]
     mâtow+V+AI+Ind+Prt+2Pl: [kikî-mâtonâwâw, kikîmâtonâwâw]
     mâtow+V+AI+Ind+Prt+3Pl: [kî-mâtowak, kîmâtowak]
     
     mâtow+V+AI+Ind+Fut+Def+1Sg: [nika-mâton, nikamâton]
     mâtow+V+AI+Ind+Fut+Def+2Sg: [kika-mâton, kikamâton]
     mâtow+V+AI+Ind+Fut+Def+3Sg: [ka-mâtow, kamâtow]
     mâtow+V+AI+Ind+Fut+Def+4Sg/Pl: [ka-mâtoyiwa, kamâtoyiwa]
     mâtow+V+AI+Ind+Fut+Def+1Pl: [nika-mâtonân, nikamâtonân]
     mâtow+V+AI+Ind+Fut+Def+12Pl: [kika-mâtonaw, kikamâtonaw, kikamâtonânaw, kika-mâtonânaw]
     mâtow+V+AI+Ind+Fut+Def+2Pl: [kika-mâtonâwâw, kikamâtonâwâw]
     mâtow+V+AI+Ind+Fut+Def+3Pl: [ka-mâtowak, kamâtowak]
     
     mâtow+V+AI+Ind+Fut+Int+1Sg: [niwî-mâton, niwîmâton]
     mâtow+V+AI+Ind+Fut+Int+2Sg: [kiwî-mâton, kiwîmâton]
     mâtow+V+AI+Ind+Fut+Int+3Sg: [wî-mâtow, wîmâtow]
     mâtow+V+AI+Ind+Fut+Int+4Sg/Pl: [wî-mâtoyiwa, wîmâtoyiwa]
     mâtow+V+AI+Ind+Fut+Int+1Pl: [niwî-mâtonân, niwîmâtonân]
     mâtow+V+AI+Ind+Fut+Int+12Pl: [kiwî-mâtonaw, kiwîmâtonaw, kiwî-mâtonânaw, kiwîmâtonânaw]
     mâtow+V+AI+Ind+Fut+Int+2Pl: [kiwî-mâtonâwâw, kiwîmâtonâwâw]
     mâtow+V+AI+Ind+Fut+Int+3Pl: [wî-mâtowak, wîmâtowak]
     
     PV/e+mâtow+V+AI+Cnj+Prs+1Sg: [ê-mâtoyân, êmâtoyân]
     PV/e+mâtow+V+AI+Cnj+Prs+2Sg: [ê-mâtoyan, êmâtoyan]
     PV/e+mâtow+V+AI+Cnj+Prs+3Sg: [ê-mâtot, êmâtot]
     PV/e+mâtow+V+AI+Cnj+Prs+4Sg/Pl: [ê-mâtoyit, êmâtoyit]
     PV/e+mâtow+V+AI+Cnj+Prs+1Pl: [ê-mâtoyâhk, êmâtoyâhk]
     PV/e+mâtow+V+AI+Cnj+Prs+12Pl: [ê-mâtoyahk, êmâtoyahk]
     PV/e+mâtow+V+AI+Cnj+Prs+2Pl: [ê-mâtoyêk, êmâtoyêk]
     PV/e+mâtow+V+AI+Cnj+Prs+3Pl: [ê-mâtocik, êmâtocik]
     
     mâtow+V+AI+Cnj+Prs+1Sg: [mâtoyân, êmâtoyân]
     mâtow+V+AI+Cnj+Prs+2Sg: [mâtoyan, êmâtoyan]
     mâtow+V+AI+Cnj+Prs+3Sg: [mâtot, êmâtot]
     mâtow+V+AI+Cnj+Prs+4Sg/Pl: [mâtoyit, êmâtoyit]
     mâtow+V+AI+Cnj+Prs+1Pl: [mâtoyâhk, êmâtoyâhk]
     mâtow+V+AI+Cnj+Prs+12Pl: [mâtoyahk, êmâtoyahk]
     mâtow+V+AI+Cnj+Prs+2Pl: [mâtoyêk, êmâtoyêk]
     mâtow+V+AI+Cnj+Prs+3Pl: [mâtocik, êmâtocik]
     
     mâtow+V+AI+Cnj+Prt+1Sg: [kî-mâtoyân, kîmâtoyân]
     mâtow+V+AI+Cnj+Prt+2Sg: [kî-mâtoyan, kîmâtoyan]
     mâtow+V+AI+Cnj+Prt+3Sg: [kî-mâtot, kîmâtot]
     mâtow+V+AI+Cnj+Prt+4Sg/Pl: [kî-mâtoyit, kîmâtoyit]
     mâtow+V+AI+Cnj+Prt+1Pl: [kî-mâtoyâhk, kîmâtoyâhk]
     mâtow+V+AI+Cnj+Prt+12Pl: [kî-mâtoyahk, kîmâtoyahk]
     mâtow+V+AI+Cnj+Prt+2Pl: [kî-mâtoyêk, kîmâtoyêk]
     mâtow+V+AI+Cnj+Prt+3Pl: [kî-mâtocik, kîmâtocik]
     
     mâtow+V+AI+Cnj+Fut+Int+1Sg: [wî-mâtoyân, wîmâtoyân]
     mâtow+V+AI+Cnj+Fut+Int+2Sg: [wî-mâtoyan, wîmâtoyan]
     mâtow+V+AI+Cnj+Fut+Int+3Sg: [wî-mâtot, wîmâtot]
     mâtow+V+AI+Cnj+Fut+Int+4Sg/Pl: [wî-mâtoyit, wîmâtoyit]
     mâtow+V+AI+Cnj+Fut+Int+1Pl: [wî-mâtoyâhk, wîmâtoyâhk]
     mâtow+V+AI+Cnj+Fut+Int+12Pl: [wî-mâtoyahk, wîmâtoyahk]
     mâtow+V+AI+Cnj+Fut+Int+2Pl: [wî-mâtoyêk, wîmâtoyêk]
     mâtow+V+AI+Cnj+Fut+Int+3Pl: [wî-mâtocik, wîmâtocik]
     
     mâtow+V+AI+Cnj+Rel+Fut+Int+1Sg: [wî-wîci-mâtomiyân, wîwîcimâtomiyân]
     mâtow+V+AI+Cnj+Rel+Fut+Int+2Sg: [wî-wîci-mâtomiyan, wîwîcimâtomiyan]
     mâtow+V+AI+Cnj+Rel+Fut+Int+3Sg: [wî-wîci-mâtomit, wîwîcimâtomit]
     mâtow+V+AI+Cnj+Rel+Fut+Int+4Sg/Pl: [wî-wîci-mâtomiyit, wîwîcimâtomiyit]
     mâtow+V+AI+Cnj+Rel+Fut+Int+1Pl: [wî-wîci-mâtomiyâhk, wîwîcimâtomiyâhk]
     mâtow+V+AI+Cnj+Rel+Fut+Int+12Pl: [wî-wîci-mâtomiyahk, wîwîcimâtomiyahk]
     mâtow+V+AI+Cnj+Rel+Fut+Int+2Pl: [wî-wîci-mâtomiyêk, wîwîcimâtomiyêk]
     mâtow+V+AI+Cnj+Rel+Fut+Int+3Pl: [wî-wîci-mâtomicik, wîwîcimâtomicik]
          
     mâtow+V+AI+Fut+Cond+1Sg: mâtoyâni
     mâtow+V+AI+Fut+Cond+2Sg: mâtoyani
     mâtow+V+AI+Fut+Cond+3Sg: mâtoci
     mâtow+V+AI+Fut+Cond+4Sg/Pl: mâtoyici
     mâtow+V+AI+Fut+Cond+1Pl: mâtoyâhki
     mâtow+V+AI+Fut+Cond+12Pl: [mâtoyahko, mâtoyahki]
     mâtow+V+AI+Fut+Cond+2Pl: mâtoyêko
     mâtow+V+AI+Fut+Cond+3Pl: mâtotwâwi


     mâtow+V+AI+Imp+Imm+2Sg: mâto
     mâtow+V+AI+Imp+Imm+12Pl: mâtotân
     mâtow+V+AI+Imp+Imm+2Pl: mâtok
     
     mâtow+V+AI+Imp+Del+2Sg: mâtôhkan
     mâtow+V+AI+Imp+Del+12Pl: mâtôhkahk
     mâtow+V+AI+Imp+Del+2Pl: mâtôhkêk
